Александра Катушкова

Адрес: Санкт-Петербург

Телефон: +79006378743

Email: katushkovasa@gmail.com

обо мне

Инженер по обеспечению качества с более чем 3-х летним опытом работы в области информационных технологий и опытом тестирования в крупном интернет магазине. Нацелена на улучшение пользовательского интерфейса и применение автоматизации тестирования.

На текущем проекте я активный участник таких стадий жизненного цикла тестирования: анализа требований, планирования и оценки тестирования, разработки и выполнения тест-кейсов, баг-трекинга и создания отчётов о тестировании. Инициирую создание тестовой документации для проекта. Заинтересована в улучшении процессов разработки программного обеспечения, качества и доступности продукта для пользователей.

НАВЫКИ

- Опыт в функциональном, интеграционном, регрессионном и пользовательском тестировании;
- Опыт кроссбраузерного UX/UI тестирования React приложений с помощью BrowserStack и DevTools;
- Баг-трекинг с помощью Jira, TestRails, активное использование в работе Confluence, VScode, Figma, Postman.
- Опыт в анализе бизнес-требований, тестировании документации и подготовке тестовых данных;
- Знание теории тестирования, процессов и жизненного цикла разработки программного обеспечения;
- Хорошее знание HTML, CSS, JavaScript, Github;
- Опыт работы с SQL, Php, Python, Django, Heroku, Travis, Concourse, Unix, Bash;
- Хорошие аналитические навыки и способность работать с ограниченной документацией;
- Способность к самостоятельной и удалённой работе, ориентация на командную работу. Эффективно расставляю приоритеты в работе;

ОПЫТ РАБОТЫ

QA Engineer

11/2019 — 09/2020, Lenvendo, Санкт-Петербург

Обязанности:

- Тестирование новых релизов в команде с тестировщиком и в координации с командой разработчиков для содействия исправлению ошибок, обнаруженных во время тестирования.
- Отслеживание и документирование дефектов с помощью Jira. Работа над задачами, которые перешли от разработки к тестированию.
- Разработка тест-кейсов и чек-листов на основе бизнес-требований. Создание и выполнение тест-плана на основе бизнес и технических требований.
- Выполнение функционального, регрессионного, пользовательского и дымового тестирования для новой функциональности в релизе.
- Тестирование модулей CRM Битрикс, SPA, SEO функциональности, стилей и состояний элементов страницы во время выпуска нового релиза и миграции веб-приложения в новый дизайн.
- Выполнение проверки и преобразования входных данных: CSV, Json файлы, перед загрузкой в целевую базу данных.
- Создание тестовых данных для тестирования бизнес-функций в Bitrix CRM;
- Опыт использования редактора кода VS Code для повышения производительности и упрощения процессов тестирования.
- Использование Microsoft Excel и Word 2007 для документирования и разработки тест-кейсов, отчетов и тестовых данных.
- Активное сотрудничество с 9 разработчиками и 3 бизнес-аналитиками для уточнения требований и повышения продуктивности и ранней доставки релизов.
- Более 6 релизов, выпущенных без багов с критическим статусом на крупном проекте электронной коммерции.

Старший куратор образовательных IT программ

12/2017 — 07/2019, HTML Academy, Санкт-Петербург

Обязанности:

• Управление полным жизненным циклом проектов — интенсивных образовательных курсов, обеспечение высокого качества продукта.

- Активное взаимодействие с более чем 800 клиентами, их поддержка, выяснение целей и проблем для сохранения лояльности и продолжения роста бизнеса.
- Предупреждение конфликтов и решение спорных ситуаций.
- Ручное функциональное тестирование, нахождение ошибок и дефектов после релиза в рамках собственного приложения для пользовательской базы HTML Academy.
- Активное взаимодействие с участниками разработки и другими командами перед новыми релизами продукта.
- Онбординг новых сотрудников.
- Собеседования и помощь в организации работы наставников внешних экспертов на интенсивных курсах. Осуществление и контроль выплат оплаты за работу наставников.
- Перевод технических статей, подготовка учебных материалов.

Достижения:

- Тщательный, методический и детальный и подход ко всем задачам, чёткое соблюдение сжатых сроков. Выполнение всех задач в соответствие с графиком или досрочно.
- Отличные навыки самостоятельного решения проблем, признанные руководителем проекта.

Frontend-разработчик

12/2016 - 10/2019, фриланс, <u>пасеканазаровых.рф</u>, Санкт-Петербург

Обязанности:

- Внедрение и поддержка системы управления контентом WordPress, включая установку, настройку, устранение неполадок.
- Управление интеграцией со сторонними сервисами: социальные сети, платежные системы.
- Опыт устранения неполадок с использованием HTML, CSS, JavaScript.
- Использование принципов доступности и SEO для разработки бизнес-решений и баланса экономической эффективности.
- Работа с социальными сетями, сторителлинг.

Специалист технической поддержки

07/2017 — 07/2018, АНО «Проекция», Санкт-Петербург

Обязанности:

- Участие в разработке проекта приложения для ранней профориентации школьников.
- Создание и тестирование прототипа приложения и телеграмм-бота.
- Построение финансовой модели проекта.

Достижения:

Проект — приложение для ранней профориентации школьников занял <u>третье</u> место из 15 проектов в финальном хакатоне в женской акселерационной программе Girls4Tech.

Администратор магазина здорового питания

09/2015 — 10/2016, <u>Fundukshop.ru</u>, Санкт-Петербург

Обязанности:

- Тестирование функциональности и интерфейса системы управления контентом интернет-магазина, составление баг-репортов и ТЗ для программиста.
- Формирование и сохранение лояльности клиентов, решение конфликтных ситуаций.
- Тренинг новых сотрудников.
- Контроль и формирование товарного ассортимента офлайн и онлайн магазина.
- Оценка эффективности работы сотрудников и продаж.

ОБРАЗОВАНИЕ

ИТМО, 2017

Технологическое предпринимательство. Акселерационная программа Girls4Tech.

HTML Academy, 2017

Интенсивный курс «Профессиональный HTML и CSS».

Санкт-Петербургский государственный институт культуры им. Н. К. Крупской, 2011

Библиотечно-информационный, Библиотекарь-библиограф, преподаватель по специальности «Библиотечно-информационная деятельность».

ИНТЕРЕСЫ

Мне интересны области биотехнологий, экологии, переработки отходов. Веду подвижный образ жизни, занимаюсь плаванием, функциональными тренировками, современным танцем. Осваиваю прикладную рациональность и выращиваю комнатные растения.